【裁判字號】    98,上訴,1339
【裁判日期】    981119
【裁判案由】    違反毒品危害防制條例
【裁判全文】
臺灣高等法院高雄分院刑事判決        98年度上訴字第1339號
上  訴  人
即  被  告  甲○○
上列上訴人因違反毒品危害防制條例案件，不服臺灣高雄地方法
院98年度審訴字第2766號中華民國98年8 月28日第一審判決（起
訴案號：臺灣高雄地方法院檢察署98年度毒偵字第3191號），提
起上訴，本院判決如下：
    主  文
原判決撤銷。
甲○○施用第一級毒品，累犯，處有期徒刑拾月。
    事  實
一、甲○○前因施用毒品案件，經法院裁定送觀察、勒戒後，認
    有繼續施用毒品傾向，再經法院先後裁定令入戒治處所施以
    強制戒治、停止戒治、撤銷停止戒治，於民國89年5 月22日
    強制戒治執行完畢釋放，由台灣高雄地方法院檢察署檢察官
    以90年度戒毒偵字第437 號為不起訴處分。旋因施用毒品案
    件，於93年間經法院判處有期徒刑7 月確定，再因施用毒品
    案件，於95年間由法院各判處有期徒刑1 年確定，嗣均經裁
    定減刑為有期徒刑6 月，接續執行後，於96年12月28日假釋
    期滿未經撤銷而視為執行完畢。竟不知悛悔，復基於施用第
    一級毒品海洛因之犯意，於98年5 月1 日下午9 時許，在高
    雄市○○區○○街12巷6 號住處，將第一級毒品海洛因摻水
    後，再以針筒注射體內，以此方式非法施用第一級毒品海洛
    因1 次。嗣於98年5 月3 日下午4 時許，在高雄市前金區○
    ○○街與大同二路口，甲○○遭警盤檢後，於司法警察發覺
    前自承施用毒品犯行及同意採尿送驗，因而查悉上情。
二、案經高雄市政府警察局新興分局報請台灣高雄地方法院檢察
    署檢察官偵查起訴。
    理  由
一、證據能力之說明：高雄市立凱旋醫院濫用藥物尿液檢驗報告
    係檢察官委託司法警察囑託高雄市立凱旋醫院鑑定所為，屬
    刑事訴訟法第159 條第1 項之法律有例外規定情形，自有證
    據能力。
二、被告甲○○於上開時地施用第一級毒品海洛因之事實，有濫
    用藥物尿液檢體監管記錄表及高雄市立凱旋醫院98年5 月13
    日濫用藥物尿液檢驗報告在卷可稽（見警卷第4 －5 頁），
    又被告甲○○亦坦承上情，核與上開證據相符，被告甲○○
    之自白即堪信與事實相符。另被告甲○○前因施用毒品案件
    ，經法院裁定送觀察、勒戒後，認有繼續施用毒品傾向，再
    經法院先後裁定令入戒治處所施以強制戒治、停止戒治、撤
    銷停止戒治，於89年5 月22日強制戒治執行完畢釋放，由台
    灣高雄地方法院檢察署檢察官以90年度戒毒偵字第437 號為
    不起訴處分。旋因施用毒品案件，於93年間經法院判處有期
    徒刑7 月確定，再因施用毒品案件，於95年間由法院各判處
    有期徒刑1 年確定，嗣均經裁定減刑為有期徒刑6 月，接續
    執行後，於96年12月28日假釋期滿未經撤銷而視為執行完畢
    ，有台灣高等法院被告前案紀錄表附卷可參，被告甲○○於
    首次強制戒治執行完畢釋放後，5 年內再犯毒品危害防制條
    例第10條之施用毒品罪。從而，被告甲○○施用第一級毒品
    海洛因，事證明確，犯行堪以認定。
三、核被告甲○○所為，係違反毒品危害防制條例第10條第1 項
    施用第一級毒品罪。被告甲○○施用第一級毒品海洛因前持
    有海洛因之低度行為，應為施用之高度行為所吸收，故不另
    論罪。又被告甲○○前因施用毒品案件，於93年間經法院判
    處有期徒刑7 月確定，再因施用毒品案件，於95年間由法院
    各判處有期徒刑1 年確定，嗣均經裁定減刑為有期徒刑6 月
    ，接續執行後，於96年12月28日假釋期滿未經撤銷而視為執
    行完畢，有台灣高等法院被告前案紀錄表附卷足憑，其前受
    有期徒刑執行完畢後，5 年內故意再犯有期徒刑以上之本罪
    ，應論以累犯，並依法加重其刑。另被告甲○○於犯罪未被
    發覺前向司法警察自承施用毒品犯行而接受裁判，有警詢筆
    錄可參（見警卷第2 頁），乃依刑法第62條前段規定減輕其
    刑。被告甲○○刑之加減應先加後減。
四、原審據以論處被告甲○○罪刑，固非無見。惟查，被告甲○
    ○於犯罪未被發覺前向司法警察自承施用毒品犯行而接受裁
    判，符合自首，原審判決疏未論述，尚有未當。被告甲○○
    上訴意旨指摘原判決此部分不當，為有理由，自應由本院將
    原判決撤銷改判。爰審酌被告甲○○前因施用毒品案件，迭
    經觀察勒戒、強制戒治及法院科刑判決後，竟再為本件施用
    毒品犯行，足見其惡習已深，且戒絕毒癮之意志不堅，未能
    體悟施用毒品對自己、家人造成之傷害及社會之負擔，自屬
    可議；惟念其於犯後態度良好，並能坦承犯行，及施用毒品
    本質上係屬戕害自身健康之行為，尚未直接危害他人，反社
    會性程度應屬較低等一切情狀，量處如主文所示之刑。
五、被告甲○○經合法傳喚，無正當理由不到庭，不待其陳述逕
    行判決。
據上論結，應依刑事訴訟法第371 條、第369 條第1 項前段、第
364 條、第299 條第1 項前段，毒品危害防制條例第10條第1 項
，刑法第11條前段、第47條第1 項、第62條前段，判決如主文。
本案經檢察官李門騫到庭執行職務。
中    華    民    國    98    年    11    月    19    日
                  刑事第八庭    審判長法  官   洪兆隆
                                      法  官   張盛喜
                                      法  官   郭玫利
以上正本證明與原本無異。
如不服本判決應於收受本判決後10日內向本院提出上訴書狀，其
未敘述上訴理由者，並得於提起上訴後10日內向本院補提理由書
狀（均須按他造當事人之人數附繕本）「切勿逕送上級法院」。
中    華    民    國    98    年    11    月    19    日
                                      書記官   楊茱宜
附錄本件判決論罪科刑法條
毒品危害防制條例第10條第1項：
施用第一級毒品者，處六月以上五年以下有期徒刑。
施用第二級毒品者，處三年以下有期徒刑。


司法院資訊處製作；財團法人民間司法改革基金會備份。
